臺灣高等法院臺中分院刑事判決　　　　　民國九十三年度上訴字第一三九八號
　　上　訴　人　臺灣臺中地方法院檢察署檢察官
　　上　訴　人
　　即　被　告　甲○○
右上訴人因被告毒品危害防制條例案件，不服臺灣臺中地方法院中華民國九十三年七
月二十八日第一審判決（民國九十三年度訴字第八四三號，起訴案號：臺灣臺中地方
法院檢察署民國九十三年度毒偵字第六五二、一○一八號，併辦案號：九十三年度毒
偵字第三○○六號），提起上訴，本院判決如左：
    主      文
原判決關於施用第一級毒品部分及所定執行刑均撤銷。
甲○○連續施用第一級毒品，累犯，處有期徒刑拾月。扣案之毒品海洛因貳袋（合計
驗餘淨重零點壹捌公克，包裝重零點柒貳公克）沒收銷毀之，注射針筒支、分裝管
壹支沒收。
其他上訴駁回。
第二項主刑部分所處有期徒刑拾月與上訴駁回部分所處有期徒刑肆月，應執行有期徒
刑一年。
    事      實
一、甲○○素行不佳，有竊盜、恐嚇、違反麻醉藥品管理條例、偽造文書、違反肅清
    煙毒條例等多項前科，其前因施用毒品案件，經依臺灣臺中地方法院裁定送勒戒
    處所觀察、勒戒後，認無繼續施用毒品之傾向，經臺灣臺中地方法院檢察署檢察
    官於民國八十八年一月二十九日以八十八年度偵字第二二○四號為不起訴處分確
    定；復因施用第一級及第二級毒品案件，經再次送勒戒處所觀察、勒戒後，認仍
    有繼續施用毒品之傾向，除令入戒治處所施以強制戒治外，並經檢察官提起公訴
    ，嗣經臺灣臺中地方法院以八十八年度訴字第一二五六號判決合併判處應執行有
    期徒刑一年六月確定，經接續與前因違反肅清煙毒條例案件（臺灣高等法院臺中
    分院八十一年度上訴字第二五五一號）、違反麻醉藥品管理條例案件（臺灣臺中
    地方法院八十二年度易字第八三○號、八十六年度訴字第七一號）、竊盜罪（臺
    灣高等法院臺中分院八十五年度上易字第一八四八號）撤銷假釋後所餘殘刑合併
    執行後，於九十一年十二月三日假釋中付保護管束出監，並於九十二年二月十七
    日假釋期滿未經撤銷假釋，其未執行之刑，以已執行論。詎其猶不知悔改，復基
    於施用第一級毒品之概括犯意，自九十三年二月十六日二十一時三十分許往前回
    溯九十六小時內之某時點起，至同年三月十七日二十一時五十五分許往前回溯九
    十六小時內之某時點止，在其臺中市北屯區九甲巷十八號住處、臺中市○區○○
    路親親戲院或其他不詳地點之泡沫紅茶店內，以將少許海洛因摻於香菸中，點火
    後吸其煙霧之方式，連續施用第一級毒品海洛因達三、四次之多。其另於同一時
    期內，基於施用第二級毒品安非他命之概括犯意，以不明之方式，在不詳地點，
    連續施用第二級毒品安非他命至少達二次，嗣為警分別於九十三年二月十六日十
    八時四十分許及三月十七日十九時十分許，在臺中市北屯區九甲巷十八號及臺中
    市○區○○路與益華街口處查獲，並分別扣得：(1)第一級毒品海洛因一袋（驗餘
    淨重○‧○一公克，包裝重○‧三二公克、其所有供預備施用海洛因使用之注射
    針筒一支，及(2)第一級毒品海洛因一袋（驗餘淨重○‧一七公克，包裝重○‧四
    ○公克）等物。又於九十三年七月二日當日或往前回溯九十六小時內之某時點，
    在臺中地區某處再施用毒品海洛因一次，為警於九十三年七月二日在其台中市北
    屯區松強里九甲巷十八號住處查獲供預備施用海洛因之注射針筒二支，分裝管一
    支。
二、案經臺中縣警察局大甲分局、豐原分局及臺中市警察局第二分局報告臺灣臺中地
    方法院檢察署檢察官偵查起訴及移送併辦。
    理      由
一、右揭事實，業據被告甲○○於本院及原審審理中坦承不諱，此外，復有扣押筆錄
    、扣押物品目錄表各二份、臺中縣警察局大甲分局、豐原分局與臺中市警察局第
    二分局委託檢驗尿液代號與真實姓名對照表各一份、中山醫學大學附設醫院藥物
    濫用檢測中心檢驗報告書二份與詮昕科技股份有限公司檢驗報告書一份（採樣日
    期分別為九十三年二月十六日及三月十七日，檢驗結果均呈安非他命、甲基安非
    他命與嗎啡陽性反應，另九十三年七月二日採樣檢驗結果呈嗎啡陽性反應）附卷
    可稽，並有該經送驗後，確認屬第一級毒品之海洛因二袋（一袋驗餘淨重○‧○
    一公克、包裝重○‧三二公克，一袋驗餘淨重○‧一七公克、包裝重○‧四○公
    克）及注射針筒三支、分裝管一支扣案可證，是核被告之自白與事實相符，本件
    事證明確，被告犯行堪以認定。
二、按海洛因及安非他命分別為毒品危害防制條例第二條第二項第一款及第二款所列
    之第一級與第二級毒品，是核被告甲○○所為，分別係犯該條例第十條第一項、
    第二項所稱之施用第一級毒品罪及施用第二級毒品罪。被告為供施用第一級毒品
    海洛因及第二級毒品安非他命而持有各該級毒品之低度行為，應為施用之高度行
    為所吸收，不另論罪。又其先後分別所為多次施用第一級毒品及第二級毒品之犯
    行，均時間緊接，手段相同，觸犯構成要件相同之罪名，顯均係基於概括犯意反
    覆為之，均應依連續犯之規定論以一罪，並依法加重其刑。又被告另於九十三年
    七月二日當日或往前回溯九十六小時內某時點，在臺中某處再施用毒品海洛因一
    次之犯行，雖未經檢察官起訴，惟此部分與已起訴之前開施用第一級毒品部分，
    有連續犯之裁判上一罪關係，本院自得併予審理，附此明。至其所犯上開二罪
    ，犯意各別，罪名不同，應予分論併罰。又公訴意旨雖認被告施用第二級毒品安
    非他命之犯行僅有一次，惟觀諸於起訴後始檢送至院之詮昕科技股份有限公司檢
    驗報告書，即明被告施用安非他命之行為非僅一次，且此部分之施用行為，既與
    業經起訴之部分具有裁判上一罪之關係，仍為起訴效力所及，本院仍應併予審理
    。又被告前因施用第一級及第二級毒品案件，經原審以八十八年度訴字第一二五
    六號判決合併判處應執行有期徒刑一年六月確定，經接續與前因違反肅清煙毒條
    例案件（本院八十一年度上訴字第二五五一號）、違反麻醉藥品管理條例案件（
    臺灣臺中地方法院八十二年度易字第八三○號、八十六年度訴字第七一號）、竊
    盜罪（本院八十五年度上易字第一八四八號）撤銷假釋後所餘殘刑合併執行後，
    於九十一年十二月三日假釋中付保護管束出監，並於九十二年二月十七日假釋期
    滿未經撤銷假釋，其未執行之刑，以已執行論之情，業有臺灣高等法院被告全國
    前案紀錄表在卷可稽，其於受有期徒刑之執行完畢後五年內，再犯本件有期徒刑
    以上之罪，為累犯，應各遞加重其刑。原審就被告施用第二級毒品安非他命部分
    ，審酌被告施用時間之長短、次數、犯罪之動機，及所生危害等一切情狀，適用
    毒品危害防制條例第十條第二項，刑法第十一條前段、第五十六條、第四十七條
    ，量處有期徒刑四月示懲，其認事、用法及量刑，核無不合，被告上訴意旨以精
    神不佳才施打安非他命云云，非可採取，此部分上訴為無理由，應予駁回。至施
    用第一級毒品部分，原審雖予論科，惟對於被告另於九十三年七月二日當日或往
    前回溯九十六小時內之某時點，在台中某處再施用毒品海洛因一次之犯行，未及
    依連續犯之裁判上一罪關係併案審理，尚有未洽，被告上訴以其精神不佳，始施
    打海洛因為辯，雖無理由，惟檢察官上訴，以原審就上開部分未併案審理，指摘
    原判決不當，則為有理由，應由本院將原判決關於施用第一級毒品部分及所定執
    行刑均撤銷改判，爰審酌被告施用毒品除戕害自身健康外，尚對社會安全及公共
    秩序造成危害，惟念其犯後能坦承犯行，態度尚屬良好等一切情狀，量處有期徒
    刑十月，並與施用第二級毒品部分所處有期徒刑四月，定應執行刑一年示懲。
三、扣案之海洛因二袋（（合計驗餘淨重○‧一八公克，包裝重○‧七二公克），為
    查獲之第一級毒品，應依毒品危害防制條例第十八條第一項前段之規定，沒收銷
    燬之。另注射針筒三支，分裝管一支為被告所有，雖非供其施用第一級毒品海洛
    因所用之物，然依一併查獲之情狀觀之，可認屬被告預備供將來以注射方式施用
    海洛因時使用之物，應依刑法第三十八條第一項第二款之規定宣告沒收，併此敘
    明。
據上論斷，應依刑事訴訟法第三百六十八條、第三百六十九條第一項前段、第三百六
十四條、第二百九十九條第一項前段，毒品危害防制條例第十條第一項、第十八條第
一項前段，刑法第十一條前段、第五十六條、第四十七條、第三十八條第一項第二款
、第五十一條第五款，判決如主文。
本案經檢察官乙○○到庭執行職務。
中      華      民      國      九十三     年     十      月    二十    日
                                臺灣高等法院臺中分院刑事第二庭
                                      審判長法  官  羅  禮  政
                                            法  官  蔡  聰  明
                                            法  官  陳  欣  安
右正本證明與原本無異。
施用第一級毒品部分得上訴，餘不得上訴。
如不服本判決應於收受送達後十日內向本院提出上訴書狀，其未敘述上訴之理由者並
得於提起上訴後十日內向本院補提理由書（均須按他造當事人之人數附繕本）。
                                            書記官  紀  美  鈺
中      華      民      國      九十三     年     十      月   二十一   日
                                                                        Ｉ
